臺灣彰化地方法院刑事判決　　　　　　　94年度訴字第1050號
公　訴　人　臺灣彰化地方法院檢察署檢察官
被　　　告　甲○○
上列被告因違反毒品危害防制條例案件，經檢察官提起公訴（九
十四年度毒偵字第二四一七號），本院認有刑事訴訟法第二百七
十三條之一第一項之情形，而改依簡式審判程序判決如下：
    主  文
甲○○連續施用第一級毒品，處有期徒刑柒月，扣案之海洛因貳
包（合計淨重零點零玖公克），沒收銷燬之。
    事  實
一、甲○○曾因施用毒品案件，經本院以九十四年度毒聲字第一
    三四號裁定移送觀察、勒戒後，認無繼續施用毒品之傾向，
    於民國（下同）九十四年四月八日執行完畢釋放，並由臺灣
    彰化地方法院檢察署檢察官於同年月二十日，以九十四年度
    毒偵緝字第九三七、一一八三、一一九六號為不起訴處分確
    定。詎其仍不知悔改，於前開觀察勒戒執行完畢釋放後五年
    內，復基於施用第一級毒品海洛因之概括犯意，分別於九十
    四年五月八日二十二時許、同年月九日十九時許及同年月十
    日七時許止，在其位於彰化縣鹿港鎮○○里○○路○段一０
    九號之住處，以將第一級毒品海洛因摻水置放於注射針筒中
    ，注射於手臂之方式，連續施用第一級毒品海洛因三次。嗣
    於九十四年五月十日十七時十分許，在彰化縣鹿港鎮○○里
    ○巷○○道路旁，為警查獲，並扣得第一級毒品海洛因二包
    （合計淨重０點０九公克）。
二、案經彰化縣警察局和美分局報請臺灣彰化地方法院檢察署檢
    察官偵查起訴，本院認有刑事訴訟法第二百七十三條之一第
    一項之情形，而改依簡式審判程序審理。
    理  由
一、按除被告所犯為死刑、無期徒刑、最輕本刑為三年以上有期
    徒刑之罪或高等法院管轄第一審案件者外，於刑事訴訟法第
    二百七十三條第一項程序進行中，被告先就被訴事實為有罪
    之陳述時，審判長得告知被告簡式審判程序之旨，並聽取當
    事人、代理人、辯護人及輔佐人之意見後，裁定進行簡式審
    判程序；除簡式審判程序及簡易程序案件外，第一審應行合
    議審判，刑事訴訟法第二百七十三條之一第一項、第二百八
    十四條之一分別定有明文。本件被告甲○○所犯係死刑、無
    期徒刑、最輕本刑為三年以上有期徒刑之罪或高等法院管轄
    第一審案件以外之罪，並於本院行準備程序時就被訴事實為
    有罪之陳述，本院合議庭依前揭規定，經評議結果，裁定改
    由受命法官獨任行簡式審判程序，先予敘明。
二、上揭事實，業據被告甲○○迭於警、偵訊中及本院行準備程
    序與審理時均坦承不諱，且其於九十四年五月十日為警查獲
    時所採取之尿液，經送鑑驗結果，確呈嗎啡陽性反應，此有
    彰化縣警察局和美分局委託檢驗尿液代號與真實姓名對照單
    及彰化縣衛生局九十四年五月二十三日煙檢字第九四二一一
    四號煙毒尿液檢驗成績書各一紙附卷可稽，而扣案之白色粉
    末二包，經送鑑驗結果亦確係海洛因成分（淨重０點０九公
    克），此有法務部調查局九十四年七月二十一日調科壹字第
    一四００一一七二八號鑑定通知書一紙在卷足憑，被告之自
    白核與事實相符，堪以採信。再查，被告曾因施用毒品案件
    ，經本院以九十四年度毒聲字第一三四號裁定移送觀察、勒
    戒後，認無繼續施用毒品之傾向，於九十四年四月八日執行
    完畢釋放，並由臺灣彰化地方法院檢察署檢察官於同年月二
    十日，以九十四年度毒偵緝字第九三七、一一八三、一一九
    六號為不起訴處分確定等情，有該不起訴處分書、臺灣高等
    法院被告全國前案紀錄表及臺灣彰化地方法院檢察署刑案資
    料查註紀錄表在卷足憑，被告顯係於受觀察勒戒執行完畢釋
    放後，五年內再犯毒品危害防制條例第十條第一項之罪，依
    同條例第二十三條第二項規定，應依法論科。綜上所述，本
    件犯罪事證明確，被告前開犯行洵堪認定。
三、核被告所為，係犯毒品危害防制條例第十條第一項之施用第
    一級毒品罪。被告為施用毒品持有第一級毒品，其持有之低
    度行為應為施用之高度行為所吸收，不另論罪。被告多次施
    用第一級毒品海洛因之犯行，時間緊接，所犯又係構成要件
    相同之罪名，顯係基於概括犯意反覆為之，為連續犯，應依
    刑法第五十六條規定，以一罪論，並加重其刑。爰審酌被告
    前曾有施用毒品罪行，經送觀察勒戒後，猶不知悔改，再施
    用毒品不輟，不僅戕害自身健康，更辜負國家將之視為病人
    ，並施以長時間之戒治處遇之苦心，惟其對他人權益之侵害
    仍屬有限，於警、偵訊中及本院行準備程序與審理時均已坦
    承犯行，暨其犯罪動機、目的、手段、施用之次數、期間及
    其智識程度、生活狀況等一切情狀，量處如主文所示之刑。
    扣案之海洛因二包（合計淨重０點０九公克），係屬第一級
    毒品，爰依毒品危害防制條例第十八條第一項前段規定，沒
    收銷燬之。
據上論斷，應依刑事訴訟法第二百七十三條之一第一項、第二百
九十九條第一項前段，毒品危害防制條例第十條第一項、第二十
三條第二項、第十八條第一項前段，刑法第十一條、第五十六條
，判決如主文。
本案經檢察官田德煙到庭執行職務。
中　　華　　民　　國　　94　　年　　8 　　月　　23　　日
                  刑事第一庭          法  官  簡璽容
以上正本證明與原本無異。
如不服本判決，應於判決送達後十日內向本院提出上訴狀 (須附
繕本)。
中　　華　　民　　國　　94　　年　　8 　　月　　23　　日
                                      書記官  王惠嬌
毒品危害防制條例第10條
施用第一級毒品者，處6 月以上5 年以下有期徒刑。
施用第二級毒品者，處 3 年以下有期徒刑。
